【裁判字號】    97,台上,6343
【裁判日期】    971211
【裁判案由】    違反毒品危害防制條例
【裁判全文】
最高法院刑事判決            九十七年度台上字第六三四三號
上  訴  人  甲○○
上列上訴人因違反毒品危害防制條例案件，不服台灣高等法院中
華民國九十七年十月十六日第二審判決（九十七年度上訴字第四
五八○號，起訴案號：台灣板橋地方法院檢察署九十七年度毒偵
字第四六六○、四八○五號），提起上訴，本院判決如下：
    主  文
上訴駁回。
    理  由
按刑事訴訟法第三百七十七條規定：上訴於第三審法院，非以判
決違背法令為理由，不得為之。是提起第三審上訴，應以原判決
違背法令為理由，係屬法定要件。且必須依據卷內資料為具體之
指摘，並足據以辨認原判決已具備違背法令之形式，始屬相當。
本件原判決係以依刑事訴訟法第三百五十條、第三百六十一條、
第三百六十二條、第三百六十七條規定，不服地方法院之第一審
判決而上訴者，須提出上訴書狀，並應敘述具體理由，為上訴必
備之程式；其書狀未敘述上訴理由，或僅曾以言詞陳述上訴理由
者，均應於上訴期間屆滿後二十日內補提理由書於第一審法院。
第一審法院經形式審查，認逾期未補提上訴理由者，應定期間先
命補正；逾期未補正者，為上訴不合法律上之程式，應以裁定駁
回。其已提出上訴理由，但所提非屬具體理由者，則由第二審法
院以上訴不合法律上之程式，判決駁回。本件第一審判決以上訴
人於民國九十七年三月二十九日下午五時許及同年四月一日晚上
七時許，在台北縣土城市○○路○段二十四巷十三號六樓其住處
，先後施用第一級毒品海洛因各一次之犯行已臻明確，因之依數
罪併罰之例，分別論處上訴人施用第一級毒品二罪刑（均為累犯
），並定其應執行刑，其認事用法與量刑，均無違誤。上訴人不
服該判決，提起第二審上訴，然其理由請求依刑法第五十九條規
定酌減其刑，並未依據卷內既有訴訟資料或提出新事證，指摘或
表明第一審判決有何採證認事、用法或量刑等足以影響判決本旨
之不當或違法，而構成應予撤銷之具體事由。第二審因認其上訴
未以書狀敘述具體理由，乃依上開規定，不經言詞辯論，判決駁
回上訴人之第二審上訴。上訴人第三審上訴意旨既未依卷證資料
，就原審所為不合法律上程式駁回上訴之判決，究有如何違背法
令情形，為具體指摘，仍執前詞，主張渠應有刑法第五十九規定
之適用，自不足據以辨認原判決已具備違背法令之形式要件。依
上揭說明，本件上訴顯屬違背法律上之程式，應予駁回。
據上論結，應依刑事訴訟法第三百九十五條前段，判決如主文。
中    華    民    國  九十七  年   十二   月   十一   日
                      最高法院刑事第四庭
                          審判長法官  張  淳  淙
                                法官  劉  介  民
                                法官  張  春  福
                                法官  林  俊  益
                                法官  陳  世  雄
      本件正本證明與原本無異
                                      書  記  官
中    華    民    國  九十七  年   十二   月   十八   日
                                                     Ｒ


司法院資訊處製作；財團法人民間司法改革基金會備份。
